# 征地拆迁工作中的工作经费支出范围？请教大神

提问人：12 哦哦 时间：2023-08-04 09:10:06
征地拆迁中工作经费的支出范围有明确的规范吗？比较明确的，一眼能确认是的，比如抽掉政府部门或者办事处人员的工资社保、差旅费，还有过程中购置的一些办公用品费等等，可以理解为为了该征地拆迁工作发生的一切非征地拆迁性质的必要支出，其余的比如律师费、拆迁道路施工费、评估费等等委托第三方进行施工或者采用第三方工作的这些费用是否算工作经费呢？

回答人：chenyiwei
一般原则是考虑相关费用项目与工作内容（征地拆迁服务）的相关性，尤其是直接关联性。由拆迁实施单位承担的与签订拆迁补偿合同相关的律师费、被拆迁房屋评估费，以及具体实施拆除和土地平整工作中发生的临时设施费用和施工费等，应均可列入提供拆迁和平整服务的相关成本。